# 求助陈版：关于建设项目罚款收入及代扣代缴费用处理问题

提问人：ice_cola 时间：2022-03-28 15:37:27
请教陈版主：建设项目中，对施工方的罚款收入开具发票后应该计入营业外收入还是冲减在建工程成本？
以及代扣代缴费用是否应该开具发票，又应该怎样做账务处理呢？

回答人：chenyiwei
对施工方的罚款，如果是专门针对某项已实际发生且已计入损益的损失或费用项目的，则以已计入损益的损失或费用金额为限，确认营业外收入。超出部分的罚款冲减工程成本。如果没有对应的已计入损益的损失或费用项目，则全部冲减工程成本。